【裁判字號】    97,訴,251
【裁判日期】    970428
【裁判案由】    違反毒品危害防制條例
【裁判全文】
臺灣雲林地方法院刑事判決               97年度訴字第251號
公  訴  人  臺灣雲林地方法院檢察署檢察官
被      告  甲○○
                    （另案羈押在臺灣雲林看守所）
上列被告因違反毒品危害防制條例案件，經檢察官提起公訴（97
年度毒偵字第252 號、323 號）及移送併辦（97年度毒偵字第40
9 號），於本院準備程序進行中，被告就被訴事實為有罪之陳述
，經合議庭裁定由法官一人獨任進行簡式審判程序，判決如下：
    主      文
甲○○施用第一級毒品，累犯，處有期徒刑拾月；又施用第二級
毒品，累犯，處有期徒刑陸月；又施用第一級毒品，累犯，處有
期徒刑壹年。應執行有期徒刑壹年拾月。
    事實及理由
一、犯罪事實：
    甲○○前因違反毒品危害防制條例案件，經觀察勒戒後，認
    有繼續施用毒品傾向，再經本院裁定令入勒戒處所強制戒治
    ，嗣獲裁定停止戒治，所餘戒治期間交付保護管束，於民國
    89年12月3 日交付保護管束期滿，未撤銷停止戒治，視為戒
    治期滿，並經臺灣雲林地方法院檢察署檢察官以90年度戒毒
    偵字第9 號為不起訴處分確定。又因違反毒品危害防制條例
    案件，於96年2 月12日經本院以95年度訴字第922 號判處有
    期徒刑1 年2 月，經與他罪合併定應執行刑，並經減刑，甫
    於96年11月16日縮短刑期執行完畢出監。詎其仍不知悔改，
    復分別基於施用第一、二級毒品之犯意，於：
(一)、97年1 月1 日下午2 時許，在雲林縣莿桐鄉○○村○○鄰○○
    路7 之1 號其住處內，以將第一級毒品海洛因捲入香菸內點
    燃後吸食之方式，施用海洛因1 次。
(二)、97年1 月1 日晚間7 至8 時許，在其上開住處內，以將第二
    級毒品甲基安非他命置玻璃球內燒烤後吸食煙霧方式，施用
    甲基安非他命1 次。
(三)、97年1 月9 日晚間9 時許，在其上開住處，以將海洛因捲入
    香菸內點燃後吸食之方式，施用海洛因1 次。
(四)、嗣於97年1 月11日中午12時許，甲○○在雲林縣斗南鎮紅
    土地公廟，因涉竊盜案件，為警查獲，並經採尿送驗後，檢
    出毒品嗎啡陽性反應，而悉上情。
二、認定犯罪事實所憑證據及理由：
(一)、本件係經被告甲○○於準備程序期日為有罪之陳述，而經本
    院合議庭裁定由受命法官獨任以簡式審判程序加以審理，則
    依據刑事訴訟法第273 條之2 、同法第159 條第2 項之規定
    ，不適用傳聞法則有關限制證據能力之相關規定；並得依同
    法第310 條之2 之準用同法第454 條之規定製作略式判決書
    ，依法僅需記載犯罪事實、證據名稱及應適用之法條，並得
    以簡略方式為之，如認定之犯罪事實、證據及應適用之法條
    ，與檢察官聲請簡易判決處刑書或起訴書之記載相同者，得
    引用之，合先敘明。
(二)、證據名稱：
１、查獲煙毒、麻管嫌犯尿液送檢真實姓名對照表。
２、臺灣檢驗科技股份有限公司濫用藥物尿液檢驗報告2 份。
３、刑事資料查註紀錄表、全國施用毒品案件紀錄表。
４、被告於本院審理時，對前開犯罪事實坦白承認，核與上揭證
    據資料相符，被告之自白與事實相符，犯行自可認定。
５、被告前因違反毒品危害防制條例案件，經觀察勒戒後，認有
    繼續施用毒品傾向，再經本院裁定令入勒戒處所強制戒治，
    嗣獲裁定停止戒治，所餘戒治期間交付保護管束，於89年12
    月3 日交付保護管束期滿，未撤銷停止戒治，視為戒治期滿
    ，並經臺灣雲林地方法院檢察署檢察官以90年度戒毒偵字第
    9 號為不起訴處分確定。又因違反毒品危害防制條例案件，
    於96年2 月12日經本院以95年度訴字第922 號判處有期徒刑
    1 年2 月，經與他罪合併定應執行刑，並經減刑，甫於96年
    11月16日縮短刑期執行完畢出監，有臺灣高等法院被告前案
    紀錄表足資為證，竟於5 年內分別再犯施用第一、二級毒品
    罪，自應依法論科。
三、論罪科刑之理由：
(一)、核被告所為，就犯罪事實(一)及(三)，係犯毒品危害防制條例第
    10條第1 項之施用第一級毒品罪；就犯罪事實(二)所為，係犯
    毒品危害防制條例第10條第2 項之施用二級毒品罪。其於施
    用前後持有海洛因及甲基安非他命之低度行為，應分別為施
    用之高度行為所吸收，均不另論罪。又檢察官認被告就上開
    犯罪事實(三)部分，與臺灣雲林地方法院檢察署97年度毒偵字
    第409 號移送併辦之事實，為事實相同之同一案件，經本院
    核閱卷證資料，認檢察官之主張與事證相符，則併辦部分既
    已起訴，本院自得併予審理。
(二)、被告所犯前開施用第一級毒品及施用第二級毒品3 罪間，犯
    意各別，罪名互殊，應予分論併罰。
(三)、被告前因違反毒品危害防制條例案件，於96年2 月12日經本
    院以95年度訴字第922 號判處有期徒刑1 年2 月，經與他罪
    合併定應執行刑，並經減刑，甫於96年11月16日縮短刑期執
    行完畢出監，有臺灣高等法院被告前案紀錄表在卷可按，其
    受有期徒刑執行完畢，5 年內再犯本案最重本刑為有期徒刑
    以上之罪，為累犯，應依刑法第47條第1 項規定加重其刑。
(四)、爰分別審酌被告已有毒品前科，可見素行不佳，有臺灣高等
    法院被告前案紀錄表在卷可考，竟仍分別施用海洛因及甲基
    安非他命，且履經查獲仍一犯再犯，顯見不能抗拒毒品誘惑
    ，自需施以相當之刑罰，以期收教化之功能，並協助其戒去
    毒癮，又其犯後於本院審理時坦承犯行，堪見已有悔意等一
    切情狀，分別量處如主文所示之刑。又刑罰之目的，是被告
    的再社會化，刑罰之輕重，就必須考量被告個人再社會化的
    可能性及實現的方式，刑罰必須針對被告量身打造，促使被
    告重新認同法益的價值，預防被告再犯，此乃特別預防主義
    之重要內涵，任何人，均非他人實踐之工具，法院不能僅藉
    著科以被告重刑，來達到抑止社會施用毒品風氣之盛行，被
    告不是法院教化社會大眾的工具，殺一儆百不是現代刑罰存
    在之理由，且過長之刑期，亦造成國家財政無益的耗費，則
    考量被告家庭、資力及學歷，定其應執行之刑如主文所示。
四、應適用之法律：
(一)、刑事訴訟法第273 條之1 第1 項、第299 條第1 項前段、第
    310 條之2 、第454 條。
(二)、毒品危害防制條例第10條第1 項、第2 項。
(三)、刑法第11條前段、第47條第1 項、第51條第5 款。
本案經檢察官黃顗雯到庭執行職務。
中    華    民    國    97    年    4     月    28    日
                  刑事第五庭  法  官  藍家偉
以上正本證明與原本無異。
如不服本判決，應於判決送達後10日內，向本院提出上訴狀。（
須附繕本）
                              書記官  王雪招
中    華    民    國    97    年    4     月    28    日
附錄本案論罪科刑法條全文：
毒品危害防制條例第10條：
施用第一級毒品者，處6 月以上5 年以下有期徒刑。
施用第二級毒品者，處3 年以下有期徒刑。


司法院資訊處製作；財團法人民間司法改革基金會備份。
